# 企业合并的问题

提问人：dragonrising 时间：2021-04-03 12:33:08
各位老师：
1 、某国资委将控制的国有企业B公司的股权100%划拨至另一国有企业A公司，实际A公司不控制B公司，只是持股，A公司不对B公司派驻人员，不控制经营管理及董事会，B公司也不对A公司进行分红，直接分红给国资委。
这种情况，假设公司一直正常经营的话，该股权不能给A公司带来收益，就不符合资产的定义，A公司也不能对B公司合并，但如果A公司有债务无法清偿的话，债券人事可以起诉执行这部分股权的，又能给A公司的带来收益了。这种情况实务中该如何处理呢？A公司需要确认B公司的长期股权投资吗，B公司需要纳入A公司的合并报表吗？
2 、假设A公司代国资委管理另一个国有企业C，能完全控制C，但对C 无股权，C公司分红也是直接给国资委，这种情况A 能合并C计入少数股东权益中吗？

回答人：chenyiwei
1 、“如果A公司有债务无法清偿的话，债券人事可以起诉执行这部分股权的”这属于非正常情况，不是该股权给A带来经济利益的通常方式，也不是“股权投资”这类资产的独有特征，仅仅依据这一点，不能作为B的股权可以作为A的资产的证据。
2 、对C 无股权，C公司分红也是直接给国资委，这种情况下A只是作为国资委的代理人代为管理C，不具有对C的控制权。